臺灣臺北地方法院刑事判決
111年度審交簡上字第14號
公  訴  人  臺灣臺北地方檢察署檢察官
上  訴  人  
即  被  告  李文豪





上列被告因過失傷害案件，不服本院中華民國111年1月3日110年
度審交簡字第308號，第一審刑事簡易判決（起訴案號：臺灣臺
北地方法院檢察署110年度偵字第9855號），提起上訴，本院管
轄第二審之合議庭判決如下：
    主      文
上訴駁回。
李文豪緩刑貳年。
    事實及理由
一、本案經本院第二審合議庭審理結果，認第一審簡易判決以上
    訴人即被告李文豪（下稱被告）犯刑法第284條前段過失傷
    害罪，依刑法第284條前段、第62條前段、第41條第1項前段
    等規定，判處有期徒刑4月，如易科罰金，以新臺幣（下同
    ）1,000元折算1日。核其認事用法及量刑均無不當，應予維
    持，並引用如附件第一審刑事簡易判決書之記載外，就證據
    部分補充：
　㈠被告於本院準備程序及審理期日之自白（見本院111年度審交
    簡上字第14號卷，下稱二審卷，第121頁、第157頁、第186
    頁、第216頁）。
　㈡本院勘驗筆錄及附件（見二審卷第156頁至第157頁、第173頁
    至第175頁）、本院111年度北簡字第4779號民事簡易判決（
    見二審卷第193頁至第196頁）、本院111年度審交簡上附民
    移調字第10號調解筆錄（見二審卷第197頁）、本院公務電
    話紀錄（見二審卷第209頁、第211頁）。　
二、被告上訴意旨略以：原審量刑過重，其業與告訴人曾翠蓮調
    解成立，並已履行完畢，希望有緩刑機會等語。
三、駁回上訴之理由：
　㈠按量刑輕重，屬法院得依職權自由裁量之事項，苟其量刑已
    以行為人之責任為基礎，並斟酌刑法第57條各款所列情狀，
    在法定刑度內，酌量科刑，無偏執一端，致明顯失出失入情
    形，自不得指為不當或違法（最高法院103年度台上字第291
    號、第331號判決意旨參照）；且在同一犯罪事實與情節，
    如別無其他加重或減輕之原因，下級審量定之刑，亦無過重
    或失輕之不當情形，則上級審法院對下級審法院之職權行使
    ，原則上應予尊重（最高法院85年度台上字第2446號判決意
    旨參照）。
　㈡查本件原審判決業已敘明以行為人責任為基礎，審酌被告之
    犯後態度、過失情節、過失比例、前科素行、告訴人所受傷
    害、當時未能與告訴人達成和解獲得諒解及被告自述之智識
    程度、家庭生活經濟狀況等一切情狀，量處有期徒刑4月，
    並諭知如易科罰金以1,000元折算1日。經核原判決認事用法
    均無違誤，量刑時係基於行為人之責任基礎，斟酌刑法第57
    條所列情狀，而為刑之量定，既未逾越法定刑之範圍，並與
    被告罪責程度相稱，尚無裁量逾越或濫用之違法情事，是被
    告上訴所稱原審量刑過重指摘原判決不當，為無理由，應予
    駁回。
四、緩刑宣告之說明：
　　查被告前未曾因故意犯罪受有期徒刑以上刑之宣告乙節，有
    卷附臺灣高等法院被告前案紀錄表可按（見二審卷第227頁
    ），被告犯後坦承犯行，顯知所警惕，就損害賠償部分，業
    經本院民事簡易庭以111年北簡字第4779號判決，被告亦另
    賠償告訴人12萬元，並已履行完畢（見二審卷第197頁、第2
    09頁），是被告確有盡力彌補告訴人所受損失之誠，經此偵
    審程序及刑之宣告，當知警惕，恪遵道路交通安全規則，謹
    慎駕駛，信無再犯之虞，本院認原審宣告之刑以暫不執行為
    適當，爰依刑法第74條第1項第1款之規定宣告緩刑2年。
據上論斷，應依刑事訴訟法第455條之1第3項、第368條、第373
條，判決如主文。
本案經檢察官吳文琦提起公訴，檢察官李明哲到庭執行職務。
中　　華　　民　　國　　111 　年　　10　　月　　18　　日
　　　　　　刑事第二十一庭審判長法　官  程克琳
                                法　官  倪霈棻
　　　　　　　　　　　　　　　　法  官  劉俊源
上正本證明與原本無異。
不得上訴。
　　　　　　　　　　　　　　　　書記官　潘美靜
中　　華　　民　　國　　111 　年　　10　　月　　18　　日
附件一：
臺灣臺北地方法院刑事簡易判決
110年度審交簡字第308號
公  訴  人  臺灣臺北地方檢察署檢察官
被      告  李文豪  男　民國00年00月00日生
　　　　　　　　　　身分證統一編號：Z000000000號
　　　　　　　　　　住○○市○○區○○○路0段000巷00弄0
　　　　　　　　　　　號2樓
　　　　　　　　　　居臺北市○○區○○路000號
                     (中山○○0000○○○)
上列被告因過失傷害案件，經檢察官提起公訴（110年度偵字第9
855號），經被告於本院準備程序中自白犯罪（110年度審交易字
第588號），本院認為宜以簡易判決處刑，逕以簡易判決處刑如
下︰
    主      文
李文豪犯過失傷害罪，處有期徒刑肆月，如易科罰金，以新臺幣
壹仟元折算壹日。
    事實及理由
一、本件犯罪事實及證據，除犯罪事實欄末增加「李文豪於本件
    肇事後停留在事故現場，並於偵查犯罪權限公務員知悉上情
    前，主動向到場處理之警員坦承肇事，自首並願接受裁判。
　　」；證據部分增加「臺北市政府警察局道路交通事故肇事人
    自首情形紀錄表」、「被告李文豪於本院準備程序時之自白
　　」外，其餘均引用起訴書之記載（如附件）。
二、核被告所為，係犯刑法第284條前段之過失傷害罪。被告於
    肇事後尚未經有偵查犯罪職權之機關或公務員發覺前，主動
    向前往處理事故現場之員警坦承肇事，自首並接受裁判，有
    臺北市政府警察局道路交通事故肇事人自首情形紀錄表在卷
    可參(見偵查卷第40頁)，爰依刑法第62條前段規定減輕其刑
　　。 
三、爰以行為人之責任為基礎，審酌被告犯後態度、過失情節、
    過失比例、前科素行、告訴人曾翠蓮所受傷害，迄未能與告
    訴人達成和解獲得其諒解，及被告自述之智識程度、家庭生
    活經濟狀況(見本院審交易卷第45頁)等一切情狀，量處如主
    文所示之刑，並諭知易科罰金之折算標準。
四、據上論斷，依刑事訴訟法第449條第2項、第3項、第454條第
    2項，刑法第284條前段、第62條前段、第41條第1項前段，
    刑法施行法第1條之1第1項，逕以簡易判決處刑如主文。
五、如不服本判決，應自收受送達之翌日起20日內向本院提出上
    訴狀，上訴於本院第二審合議庭（應敘述具體理由並附繕本
    ）。
本案經檢察官吳文琦提起公訴，經檢察官吳春麗到庭執行職務。
中　　華　　民　　國　　111 　年　 　1　　月　 　3　　日
　　　　　　　　　刑事第二十二庭法　官  廖棣儀　
上正本證明與原本無異。 
如不服本判決應於收受送達後20日內向本院提出上訴書狀，並應
敘述具體理由；其未敘述上訴理由者，應於上訴期間屆滿後20日
內向本院補提理由書（均須按他造當事人之人數附繕本）「切勿
逕送上級法院」。告訴人或被害人如對於本判決不服者，應具備
理由請求檢察官上訴，其上訴期間之計算係以檢察官收受判決正
本之日期為準。 因疫情而遲誤不變期間，得向法院聲請回復原
狀。
                                書記官  林志忠 
中　　華　　民　　國　　111 　年　 　1　　月　 　4　　日
附錄本案所犯法條全文：
刑法第284條 
因過失傷害人者，處一年以下有期徒刑、拘役或十萬元以下罰金
；致重傷者，處三年以下有期徒刑、拘役或三十萬元以下罰金。

附件：
臺灣臺北地方檢察署檢察官起訴書
110年度偵字第9855號
　　被　　　告　李文豪　男　28歲（民國00年00月00日生）
　　　　　　　　　　　　住○○市○○區○○○路0段000巷00
　　　　　　　　　　　　　弄0號2樓
　　　　　　　　　　　　國民身分證統一編號：Z000000000號
上列被告因過失傷害案件，已經偵查終結，認應提起公訴，茲將
犯罪事實及證據並所犯法條分敘如下：
　　　　犯罪事實
一、李文豪於民國109年10月14日19時30分許，駕駛車牌號碼000
    0-00號自用小客車，沿臺北市松山區民權東路5段由東往西
    方向行駛，行經撫遠街口，原應注意汽車行駛時，駕駛人應
    注意車前狀況、兩車併行之間隔；變換車道時，應讓直行車
    先行，注意安全距離，並隨時採取必要之安全措施，而依當
    時情況，又無不能注意之情事，竟疏未注意，自上址民權東
    路外側第4車道向左變換車道，與同方向左側第3車道由曾翠
    蓮所騎乘之電動自行車擦撞，致使曾翠蓮人車倒地後，受有
    右側眼眶骨、顏面骨、下頜骨等多處骨折、右側肱骨頭骨折
    、顏面多處擦傷、頭部外傷併腦震盪、顏面骨多發性閉鎖性
    骨折、右肱骨上端閉鎖性骨折、高血壓之傷害。
二、案經曾翠蓮告訴、臺北市政府警察局松山局報告偵辦。
　　　　證據並所犯法條
一、證據清單及待證事實
編號 證據名稱　　　 待證事實　　　　 1 被告李文豪之供述 1.供承於上揭時、地，自外側第4車道變換車道至內側第3車道，與告訴人發生車禍之事實。 2.辯稱：伊有打方向燈，因為太暗，伊沒有注意到，伊慢慢往左邊切等語。 2 告訴人曾翠蓮君之指訴 上揭犯罪事實全部。 3 道路交通事故現場圖、補充資料表、談話紀錄表、調查報告表（一）、（二）及事故現場查證查證照片5張、道路監視錄影光碟1片及翻拍影像資料6張 被告與告訴人發生車禍之事實。　　　　　　　　　　　 4 三軍總醫院附設民眾診療服務處診斷證明書1紙、臺安醫院診斷證明書2紙 告訴人因車禍受有如事實欄所述傷害之事實。 5 臺北市政府交通局110年9月15日北市交安字第1103002298號函及後附臺北市車輛行車事故鑑定覆議會覆議意見書1份 1.被告向左變換行向未注意其他車輛為肇事原因。 2.告訴人無肇事因素。 
二、核被告李文豪所為，係犯刑法第284條前段之過失傷害罪嫌
    。
三、依刑事訴訟法第251條第1項提起公訴。
　　此　致
臺灣臺北地方法院
中　　華　　民　　國　　110　 年　  9    月　  22 　日　
　　　　　　　　　　　　　　檢　察　官　吳　文　琦
本件正本證明與原本無異